臺灣高等法院臺南分院刑事判決　　　　95年度上訴字第1413號
上　訴　人
即　被　告　丙○○
　　　　　　　　　（
選任辯護人　洪梅芬　律師
　　　　　　涂欣成　律師
　　　　　　李季錦　律師
上列上訴人因違反毒品危害防制條例案件，不服臺灣臺南地方法
院九十四年度訴字第一六○五號，中華民國九十五年十一月七日
第一審判決（起訴案號：臺灣臺南地方法院檢察署九十四年度偵
字第一號），提起上訴，本院判決如下：
    主  文
上訴駁回。
    事  實
一、丙○○前因違反肅清煙毒條例等案件，經法院判處有期徒刑
    三年五月確定，於民國九十年三月七日因縮短刑期假釋出監
    ，於九十一年二月十一日假釋期滿，未經撤銷，視為執行完
    畢。
二、丙○○基於意圖營利之概括犯意，以自己持用000000
    0000號行動電話為聯絡工具或經由朋友介紹等方式，連
    續販賣第一級毒品海洛因予洪宗廷、甲○○、呂政佑等人（
    詳細販賣時間、地點、方法，均詳如附表一所載）。
三、丙○○基於轉讓第一級毒品之概括犯意，自九十四年六月初
    某日起至九十四年八月二十一日晚上十時許，連續在臺南縣
    六甲鄉、臺南縣市境內之高速公路附近或臺南縣烏山頭統一
    便利商店前（九十四年八月二十一日），無償轉讓第一級毒
    品海洛因予洪宗廷十五次；復基於轉讓第二級毒品之概括犯
    意，自九十四年六月初某日起至九十四年八月二十日止，連
    續在臺南縣六甲鄉、臺南縣境內之高速公路附近，無償轉讓
    第二級毒品安非他命予洪宗廷施用約三、四次。
四、而警方於九十四年八月二十二日中午十二時四十分許，在臺
    南縣官田鄉○○○○○道北上高架橋下查獲丙○○與洪宗廷
    行跡可疑，扣得丙○○所有之附表二編號一至四所示之物及
    現金新臺幣（下同）九千元。且甲○○於九十四年八月二十
    二日晚間以其所有之0000000000號手機及其男友
    呂政佑所有之0000000000號手機，撥打被告所有
    0000000000號手機，表示欲購買三千元海洛因，
    經查獲被告之員警宋文達接聽後，與之約定於同日晚間九時
    許，在臺南縣六甲鄉六甲郵局前交易，嗣甲○○與呂政佑到
    達上開約定地點時，即遭埋伏之員警當場查獲，因而查知上
    開販賣情節。
五、案經臺南縣警察局玉井分局及臺南市警察局第一分局報請臺
    灣臺南地方法院檢察署檢察官偵查起訴。
    理  由
壹、程序部分（關於供述證據之證據能力）：
一、證人甲○○、呂政佑、洪宗廷於警詢之供述，屬被告以外之
    人審判外之言詞陳述，被告丙○○否認證人甲○○、呂政佑
    供述之證據能力，公訴人否認洪宗廷供述之證據能力，而證
    人甲○○、呂政佑、洪宗廷於本院審理時以證人身分接受交
    互詰問後，認其等於警詢中之供述亦無「具有較可信之特別
    情況」，依刑事訴訟法第一百五十九條第一項、第一百五十
    九條之三之規範意旨，應認證人甲○○、呂政佑、洪宗廷警
    詢中之陳述無證據能力。
二、因證人甲○○於九十四年十一月八日偵查中經具結後向檢察
    官所為之證述，有何顯不可信之情況，被告及其辯護人並未
    就此提出任何證據予以釋明，僅泛稱其於二個多月前之同年
    八月二十二日警詢時曾受不當誘導而已，且證人甲○○因所
    在不明，經原審及本院均傳拘不到，是未剝奪被告之詰問權
    ，依刑事訴訟法第一百五十九條之一第二項規定，其於偵查
    中之證述應有證據能力。另證人洪宗廷業已於原審中到庭經
    被告及其辯護人詰問，而其於原審及偵查中之供述有所出入
    ，且其於偵查中經具結後向檢察官所為之證述並無何顯不可
    信之情況，亦未剝奪被告之詰問權，依刑事訴訟法第一百五
    十九條之一第二項規定，其於偵查中之證述應有證據能力。
三、依證人即執行勤務之警員乙○○於偵查中之證述：「當日我
    與所長執行取締毒品勤務，因為之前根據線報顯示該交流道
    橋下（即搜索逮捕被告之現場）有毒品交易，所以會到該處
    巡邏，之後發現被告二人形跡可疑，向前盤查，就看到洪宗
    廷將一個黑色手提包塞到丙○○沙發下，丙○○則想逃跑，
    我馬上拉他回來，之後，我們就將沙發推倒，丙○○就主動
    供稱手提包內是毒品，而且他們二人手上都有注射毒品後之
    血跡，於是我們打開手提包發現裡面是毒品」云云（見偵查
    卷第二十六頁），顯示依刑事訴訟法第八十八條第三項第二
    款規定，可認定被告為準現行犯，從而警方逮捕、搜索被告
    並無何違法之處，因此警方當場查扣如附表二所示之證物，
    亦均有證據能力。
貳、實體部分：
    訊據被告丙○○固坦承自九十四年八月十五日起至遭查獲前
    轉讓第一級毒品海洛因及第二級毒品安非他命予證人洪宗廷
    之犯行，以及與證人甲○○和呂政佑相識等情，惟矢口否認
    販賣毒品，以及於九十四年六月間至同年八月十五日前有轉
    讓毒品予證人洪宗廷之情事，辯稱：伊在被查獲前一週才認
    識證人洪宗廷，證人洪宗廷是九十四年八月十五日才跟伊要
    毒品，當日證人洪宗廷是第一次來找伊云云。經查：
  (一)轉讓毒品部分：
    (1)證人洪宗廷於偵查及原審中始終結證稱：被告係自九十四
      年六月初開始轉讓海洛因及安非他命供其吸食，次數共約
      十幾次，嗣於原審中更結證稱：伊於九十四年五、六月間
      開始施用毒品，經由一位朋友「黃正欽」（諧音）介紹，
      帶伊在臺南縣六甲鄉○○街附近第一次跟被告見面買毒品
      ，之後，伊就開始有與被告聯絡。伊向被告要安非他命不
      到十次，地點在臺南縣市○○○○路附近，最後一次應該
      是九十四年八月二十日。伊大多是在高速公路或臺南縣六
      甲鄉向被告要海洛因，他給伊一點點，放在針筒裡面，大
      約是三、四ＣＣ，不到五百元，最後一次是在查獲前一天
      晚上即九十四年八月二十一晚上十點多，在烏山頭統一便
      利商店，先用電話聯絡，他拿一小包，用夾鏈袋裝好給伊
      ，不到五百元的量，前後總共轉讓海洛因十五次等語（見
      偵查卷第二十五頁，原審卷第一一二至一二三頁）。
    (2)被告確有轉讓第一級毒品海洛因及第二級毒品安非他命予
      證人洪宗廷之情，為被告與證人洪宗廷一致供認之事實，
      而毒品價格昂貴，取得不易，並有遭查緝而被刑事追訴處
      罰的高度風險，被告竟願意轉讓予證人洪宗廷，顯見其與
      證人洪宗廷之情誼甚佳，是證人洪宗廷應無誣陷被告之理
      。證人洪宗廷上開證言應堪採信。
    (3)據證人洪宗廷於偵查中所稱，可知被告轉讓毒品海洛因及
      安非他命之次數共約十幾次，而其於原審中明確表示被告
      共轉讓其海洛因十五次，安非他命不到十次，依此推算，
      其轉讓安非他命予證人洪宗廷約三、四次。
    (4)被告雖辯稱其與證人洪宗廷在九十四年八月十五日才認識
      ，其自當日起才轉讓毒品海洛因給證人洪宗廷，然據卷附
      被告所有0000000000號手機與證人洪宗廷所有
      0000000000號手機之通聯紀錄顯示，此二支手
      機自九十四年八月三日起即有通話紀錄（見通聯紀錄卷）
      ，是被告所辯即與通聯紀錄不相符；況毒品價格昂貴，對
      於初次見面之人即以毒品相贈，實有違常情，是被告所辯
      二人相識期間僅一周即不足採信。又由證人洪宗廷所稱，
      其係五、六月間經朋友引見而認識被告，並即向其購買毒
      品，可知證人洪宗廷與被告並非每次交易毒品前，均先以
      手機聯絡，故雖被告與證人洪宗廷之手機在九十四年六、
      七月間無通話紀錄，亦不可據此反推認被告於該期間必定
      無轉讓毒品之情事，附此敘明。
    (5)此外，復有附表二編號一、二所示之毒品海洛因、安非他
      命（鑑定結果詳後述）、編號三、四所之手機、夾鏈袋等
      扣案可稽。
    (6)綜上，被告自九十四年六月初某日起至同年八月二十一日
      晚間十時許，在臺南縣六甲鄉、臺南縣市境內之高速公路
      附近或臺南縣烏山頭統一便利商店前，無償轉讓第一級毒
      品海洛因予洪宗廷十五次，且自九十四年六月初某日起至
      同年八月二十日止，在臺南縣六甲鄉、臺南縣市境內之高
      速公路附近，無償轉讓第二級毒品安非他命予洪宗廷施用
      約三、四次之事實，足堪認定。
  (二)販賣毒品部分：
    (甲)販賣予證人甲○○與呂政佑部分：
      (1)證人甲○○於偵查中結證稱：伊與呂政佑是同居人關係
        ，伊和呂政佑都有向被告買毒品海洛因，主要都是伊向
        被告買，呂政佑買的次數比較少，有時會用呂政佑的手
        機向被告聯絡購買海洛因事宜，地點都在臺南縣官田鄉
        與六甲鄉一帶。伊自九十四年七月起向被告買海洛因，
        每次購買三千元至六千元不等，約買十幾次。伊在員警
        九十四年八月二十二日查獲當天，是打電話給被告，準
        備向被告購買三千元海洛因，買來要給伊與呂政佑一起
        施用等語（見偵查卷第九十八至一○○頁）。而證人甲
        ○○與呂政佑所有上開手機，確有與被告密切通聯之記
        錄，此觀諸原審通聯紀錄卷所附之通聯紀錄自明。
      (2)證人甲○○係於被告在九十四年八月二十二日遭查獲後
        ，以其所有之0000000000號手機及證人呂政
        佑所有之0000000000號手機，撥打被告所有
        0000000000號手機，欲向被告購買三千元海
        洛因，經查獲被告之員警宋文達接聽後，與證人甲○○
        約定於同日晚間九時許，在臺南縣六甲鄉六甲郵局前交
        易，嗣證人甲○○與呂政佑到達上開約定地點時，即遭
        埋伏之員警當場查獲二人，並帶回派出所製作筆錄等情
        ，業據證人甲○○於偵查中結證無訛（見偵查卷第九十
        八至九十八之一頁），亦經證人即警員乙○○於本院審
        理時結證屬實（見本院卷第一○七頁）。毒品價格高昂
        ，買賣毒品者，莫不錙銖必較，此觀諸實務上，常可見
        販賣者以電子秤量秤毒品之重量後分裝販售，即可印證
        。故買賣毒品雙方對於交易之毒品數量及價格均甚為重
        視。而依證人甲○○撥打被告電話，直接要求購買三千
        元之毒品，並無議價或約談交易數量之情形以觀，足認
        證人甲○○與被告應非初次買賣毒品。
      (3)員警於九十四年八月二十二日查獲被告時，扣得之六十
        四包毒品海洛因（海洛因之鑑定結果詳後述）與四十八
        個夾鏈帶，此有卷附臺南縣警察局麻豆分局扣押物品目
        錄表可證。衡情，上開毒品顯非供自己施用而攜行外出
        之數量，且若毒品僅供自己吸食，應無分裝之必要，然
        觀諸上開扣押物品目錄表可知，上開六十四包毒品中，
        有五十六包之重量均為相等（毛重均○‧二二五公克，
        見警卷第十五頁），此與毒品交易市場，販賣毒品者，
        多將毒品分裝販售之情形相同。
      (4)綜合上開各節可知，證人甲○○係於以手機與被告聯絡
        欲向被告購買毒品海洛因時遭警方接聽電話而被查獲，
        而其上開證言與手機通聯紀錄呈現之通話情況相符，又
        被告遭查獲時其所有遭扣案之毒品海洛因之數量與分裝
        方式，復與一般販賣毒品者之包裝習慣相同，據此堪認
        證人甲○○上開證詞為真實可信。
      (5)據證人甲○○所陳，其與證人呂政佑共同向被告購買毒
        品海洛因之次數為十幾次，則依最有利被告之原則認定
        被告自九十四年六月初起至同年八月二十二日前，共販
        售證人甲○○第一級毒品海洛因十次，每次三千元，據
        此推算，被告販賣毒品予證人甲○○與呂政佑所得共三
        萬元。至於八月二十二日當天，乃承辦員警宋文達接聽
        被告手機與證人甲○○聯絡購買毒品事宜，被告於當時
        已遭查獲，並無販賣毒品之行為，自與販賣之要件不符
        ，併予敘明。
      (6)證人呂政佑於偵查、原審中雖結證稱：被告係無償轉讓
        海洛因供其施用，或與其合買一起施用，並未販賣毒品
        予其施用云云，然證人呂政佑所述，與前述員警查獲證
        人甲○○、呂政佑二人時之情節有違，復與證人甲○○
        證述情節不相符合，參以證人呂政佑與被告為相識五年
        之朋友關係乙節，亦據證人呂政佑證述在卷（見偵查卷
        第一○一頁），則證人呂政佑上開所言，要屬迴護被告
        之詞，委無可取，尚難依其證言據為有利被告認定之依
        據，附此敘明。
    (乙)販賣予證人洪宗廷部分
      (1)證人洪宗廷於偵查中即結證稱：其自九十四年六月初起
        即向被告購買海洛因，每包五百元，約買十幾次，都在
        六甲鄉○○路邊等語（見偵查卷第二十六頁）；嗣於原
        審中結證稱：約在九十四年五、六月間，伊朋友帶伊在
        臺南縣六甲鄉○○街附近第一次跟被告見面買毒品。被
        告都把毒品分裝成一包一包的，伊打被告的行動電話與
        被告聯絡，被告的電話後面是○五三，伊當時的電話是
        0000000000。自九十四年五、六月到八月二
        十二日被抓前，伊向被告買了好幾十次毒品海洛因，有
        時在官田鄉○○○○○道北上高架橋下，有時在路邊，
        大部分都在臺南縣六甲鄉，最後一次是九十四年八月二
        十日，在六甲鄉○○○○○道北上高架橋下向被告買五
        百元海洛因。伊向被告買海洛因至少三十次，伊自九十
        四年六月開始施用，幾乎每天吸一次，五百元只能用一
        次，一千元用二次，五百元買較多，約二十五次，一千
        元五次。伊在偵查中沒有詳細算，現在是依照伊自七月
        開始施用的頻率來計算的比較準等語（見原審卷第一一
        二、一一三、一二二頁）。
      (2)證人洪宗廷所有上開手機，確有與被告密切通聯之記錄
        （見原審通聯紀錄卷所附之通聯紀錄），是證人洪宗廷
        上開證言，有手機通聯紀錄可證，參以被告遭查獲時，
        其所有遭扣案之毒品海洛因之分裝方式，復與一般販賣
        毒品者之包裝習慣相同，且與證人洪宗廷所證：「分裝
        成1包1包的」情形吻合，以及證人洪宗廷與被告之情誼
        甚佳，證人洪宗廷應無誣陷被告之理等情（均見前述）
        ，原審認證人洪宗廷上開證言應堪採信。
      (3)證人洪宗廷於偵查及原審中，關於被告販賣毒品次數之
        陳述，雖稍有差異，然其供稱被告確有販賣毒品之情，
        則無二致，而依證人洪宗廷所述，其與被告交易毒品之
        期間長達數月，則其就毒品交易次數之計算，未能精確
        ，亦符合常理，非可僅因其證詞有此部分之差異，即否
        定其證詞之可信度。又證人洪宗廷於原審中所陳述之交
        易次數，乃係依其自己施用毒品之頻率及習慣來計算，
        應較接近事實上之交易次數，據此，則被告販賣毒品予
        洪宗廷共三十次，其中價格五百元的二十五次，一千元
        的五次，販賣毒品所得共一萬七千五百元，可以認定。
      (4)又由證人洪宗廷所稱，其係九十四年五、六月間經朋友
        引見而認識被告，並即向其購買毒品，可知證人洪宗廷
        與被告並非每次交易毒品前，均先以手機聯絡，故雖被
        告與證人洪宗廷之手機在九十四年六、七月間無通話紀
        錄，亦不可據此反推認被告於該期間必定無販賣毒品之
        情事，附此敘明。
    (丙)綜上各情參酌以觀，被告雖否認有販賣第一級毒品以及於
      九十四年六月起至同年八月十五日前轉讓第一級、第二級
      毒品之犯行，惟其於販賣第一級毒品海洛因，及自九十四
      年六月起轉讓第一、二級毒品之犯行，業經證人洪宗廷、
      甲○○於偵查、原審中證述明確，復有通聯紀錄可資為憑
      ，並有附表二所示之扣案物品可資佐證，且被告前開抗辯
      均不足採，亦如前述，因認本件事證已臻明確，被告販賣
      第一級毒品海洛因、轉讓第一級毒品海洛因及第二級毒品
      安非他命之犯行，合計販賣毒品所得共四萬七千五百元之
      事實，洵堪認定。
參、論罪科刑：
一、按行為後法律有變更者，適用行為時之法律。但行為後之法
    律有利於行為人者，適用最有利於行為人之法律。修正後刑
    法第二條第一項定有明文。查本件被告丙○○行為後，刑法
    總則編於九十四年二月二日大幅修正公布後，於九十五年七
    月一日正式施行，而修正後刑法第二條第一項之規定乃為與
    刑法第一條罪刑法定主義相互契合，而貫徹法律禁止溯及既
    往原則，係規範行為後法律變更所生新舊法律比較適用之準
    據法，是以刑法第二條第一項雖經修正，但因屬適用法律之
    準據法，本身尚無比較新舊法之問題，應一律適用裁判時之
    修正施行後刑法第二條之規定以決定適用之刑罰法律。又參
    以本次刑法總則編修正之比較新舊法，應就罪刑有關之連續
    犯、累犯加重、沒收等一切情形，綜其罪刑之結果而為比較
    （最高法院九十五年刑事庭第八次會議決議可資參照），先
    予敘明：
  (一)被告行為時，刑法第四十七條規定「受徒刑之執行完畢，或
    一部之執行而赦免後，五年以內再犯有期徒刑以上之罪者，
    為累犯，加重本刑至二分之一。」，然被告行為後刑法第四
    十七條第一項規定「受徒刑之執行完畢，或一部之執行而赦
    免後，五年以內故意再犯有期徒刑以上之罪者，為累犯，加
    重本刑至二分之一。」，雖累犯規定之修正，並非犯罪構成
    要件或刑罰之變更，但因被告犯行是否需論以累犯，顯已影
    響行為人刑罰加重與否之法律效果，自屬法律有變更，然因
    被告乃出於故意再犯本件有期徒刑以上之罪，不論修正施行
    前、後之法條適用結果均不分軒輊，故依修正後刑法第二條
    第1項之規定依修正施行前第四十七規定論以累犯。
  (二)被告行為時，刑法第五十六條規定「連續數行為而犯同一之
    罪名者，以一罪論。但得加重其刑至二分之一。」，被告行
    為後之刑法業已刪除連續犯之規定，此雖非犯罪構成要件或
    刑度之變更，但因多次犯行是否可依連續犯論以一罪或數罪
    併罰，顯已影響行為人刑罰之法律效果，自屬法律有變更，
    應依修正施行後刑法第二條第一項規定比較新、舊法。而本
    案依照新法刪除連續犯之規定，必須就被告多次販賣第一級
    毒品、多次轉讓第一、二級毒品之犯行分論併罰，顯然不若
    舊法得依連續犯之規定論以一罪較為有利，因此，仍應適用
    修正施行前刑法第五十六條連續犯之規定較為有利。
  (三)告行為後，刑法第五十一條規定亦併同修正公布施行，修正
    前刑法第五十一條第五款係規定：「宣告多數有期徒刑者，
    於各刑中之最長期以上，各刑合併之刑期以下，定其刑期。
    但不得逾二十年。」修正後刑法第五十一條第五款則規定：
    「宣告多數有期徒刑者，於各刑中之最長期以上，各刑合併
    之刑期以下，定其刑期。但不得逾三十年。」兩相比較結果
    ，修正後之規定並非較有利於被告，自應依刑法第二條第一
    項前段，適用修正施行前刑法第五十一條第五款規定，定其
    應執行之刑。
  (四)查被告行為時，修正施行前刑法第六十五條第二項規定「無
    期徒刑減輕者，為七年以上有期徒刑」，惟被告行為後同條
    項業已修正為「無期徒刑減輕者，為二十年以下十五年以上
    有期徒刑」，參酌其修正理由為無期徒刑之減輕效果，死刑
    及有期徒刑之減輕效果，具有合理之差異為當，易言之，無
    期徒刑減輕為有期徒刑之下限，不應低於有期徒刑減輕之上
    限，而有此修正，此部分乃刑罰實質內容之變更，影響行為
    人刑罰結果，自屬法律有變更，而有比較新舊法之必要，茲
    因修正施行後刑法第六十五條第二項關於無期徒刑減輕刑度
    範圍業已提高，因此，依刑法第二條第一項之規定，應適用
    修正施行前刑法第六十五條第二項之規定對被告較為有利。
  (五)至被告行為後，修正施行後刑法第五十七條、第五十九條規
    定之文字固有所變動，然此為法院就刑之裁量及酌減審認標
    準見解之明文化，非屬法律之變更（最高法院九十五年度第
    八次刑事庭會議決議參照），自無刑法第二條第一項規定之
    適用，是以，應適用修正施行後刑法第五十七條、第五十九
    條之規定。
  (六)刑法第三十八條第一項第三款雖於修正時，另增列因犯罪所
    生之物得沒收之規定，然核與本件憑以沒收之刑法第三十八
    條第一項第二款無關，不生新舊法比較問題，併予敘明。
二、按海洛因、安非他命屬毒品危害防制條例第二條第二項第一
    款、第二款所列之第一級、第二級毒品，是核被告丙○○所
    為，係犯毒品危害防制條例第四條第一項販賣第一級毒品罪
    、第八條第一項轉讓第一級毒品罪、第八條第二項之轉讓第
    二級毒品罪。其於販賣、轉讓前後持有海洛因、安非他命之
    低度行為，為其販賣、轉讓之高度行為所吸收，不另論罪。
    而被告先後多次販賣第一級毒品海洛因、轉讓第一級毒品海
    洛因及第二級毒品安非他命之犯行，時間緊接，犯罪構成要
    件相同，顯係基於概括犯意反覆為之，均為連續犯，應依修
    正前刑法第五十六條之規定以一罪論，除販賣第一級毒品之
    主刑為死刑、無期徒刑部分不得加重外，餘均加重其刑。再
    者，被告有犯罪事實欄所載之前科，此有臺灣高等法院被告
    前案紀錄表及臺灣臺南地方法院檢察署刑案資料查註紀錄表
    各一件在卷可稽，其受有期徒刑執行完畢後五年內再犯本件
    有期徒刑以上之罪，為累犯，除販賣第一級毒品之主刑為死
    刑、無期徒刑部分不得加重外，餘均依法應加重其刑，併依
    刑法第七十條之規定，遞加重之。又被告所犯上述三罪間，
    犯意各別、罪質各異，行為互殊，犯罪構成要件不同，應分
    論併罰。
三、又查被告本身有施用毒品之習性，業經其供述在卷（見警卷
    第四頁，聲羈卷第十四頁），且其因施用第一、二級毒品海
    洛因，經原審以九十五年度毒聲字第五十號裁定送觀察、勒
    戒之情，並有原審上開裁定在卷可憑（見原審卷第八十四頁
    ），其為圖供給自己施用毒品無虞，或與其他吸食者互通有
    無而轉讓毒品，而為上述販賣毒品，次數及金額均不大，犯
    行尚非十分重大，與坊間中盤、大盤販毒者有別。然而，販
    賣第一級毒品罪之法定最低本刑為死刑或無期徒刑，即使對
    被告處以最低之刑後，仍嫌過重，其原因乃在於其上述犯罪
    情狀相較於法定最低刑度，仍有法重情輕之情形，值堪憫恕
    ，爰就其販賣第一級毒品之部分依修正後刑法第五十九條規
    定酌減其刑，並依刑法第七十一條第一、二項先加後減（主
    刑中為死刑、無期徒刑部分，因不得加重，僅予減輕）。
四、又按持有第一級毒品達淨重五公克以上者，第二級毒品十公
    克以上者，均應加重其刑至二分之一，毒品危害防制條例第
    十一條第四項及行政院九十三年一月七日訂定之「轉讓持有
    毒品加重其刑之數量標準」第二條第一項第一、二款分別定
    有明文。此加重其刑之條文規定，就轉讓毒品犯行而言，係
    指所轉讓之第一級毒品海洛因數量達五公克以上，第二級毒
    品安非他命數量達十公克以上，而非指持有毒品之數量，應
    無疑義。本件被告所持有之第一級毒品海洛因六十四包共計
    淨重二四‧七公克，超過十公克之情（安非他命一包含袋重
    ○‧四一公克，未超過十公克），固有鑑定通知書在卷可按
    ，然被告丙○○有施用毒品習慣，已如前述，是扣案之上開
    毒品，僅能證明被告持有之毒品數量，尚不足以證明被告在
    附表二所示期間供給證人洪宗廷施用之數量超過上述標準。
    此外，公訴人又未提出其他事證足資證明轉讓數量，故本件
    被告不依此條規定加重其刑，併此敘明。被告於附表一編號
    一所示時間販賣海洛因予證人洪宗廷共三十次，起訴書記載
    為十幾次，尚有未洽，併此敘明。
五、原審法院適用毒品危害防制條例第四條第一項、第八條第一
    項、第二項、第十九條第一項前段、刑法第十一條前段、第
    二條第一項前段、第五十九條，第三十八條第一項第二款、
    修正前第五十六條、第四十七條、第五十一條第五款，審酌
    被告有犯罪事實欄所載之前科，素行不佳，且矢口否認販賣
    第一級毒品罪行，犯後態度非佳，且其為謀求私利，從事販
    賣及轉讓毒品，令買受或受讓毒品者沉迷於毒癮，無法自拔
    外，輕則戕害個人身心，重則因缺錢買毒而引發各式犯罪，
    實為多種犯罪之源頭，對國家、社會、個人之傷害可謂至深
    且鉅，有鑑於毒品販售常有暴利可圖，故非予嚴懲，不足以
    遏止此類非行，惟審酌依目前證據調查結果顯示被告販賣數
    量、次數、所得款項非鉅，犯後坦認部分轉讓第一、二級毒
    品犯行，暨其生活狀況、智識程度、犯罪手段等一切情況，
    認公訴人具體求處無期徒刑核屬過重，量處連續販賣第一級
    毒品罪有期徒刑十三年、連續轉讓第一級毒品罪有期徒刑二
    年、連續轉讓第二級毒品有期徒刑一年，並定應執行刑為有
    期徒刑十五年八月；另因：(1)被告販賣第一級毒品海洛因予
    證人洪宗廷、甲○○及呂政佑，得款計四萬七千五百元，應
    依法宣告沒收之，如全部或一部不能沒收時，以其財產抵償
    之（其中九千元（理由欄內誤載為九萬元，應予糾正）業已
    扣案，並無諭知抵償之必要）。(2)扣案之海洛因六十四小包
    ，其中五十六包（合計淨重二‧九二公克，空包裝重一七‧
    三五公克，純質淨重○‧四二公克）、一包（合計淨重一五
    ‧二七公克，空包裝重○‧八四公克，純質淨重五‧六六公
    克）、一包（淨重○‧七八公克，空包裝重○‧八二公克）
    、六包（淨重五‧七三公克，空包裝重一‧九三公克，純質
    淨重二‧一○公克），均含第一級毒品海洛因成分（見法務
    部調查局鑑定通知書，見原審卷第三十四至三十六項），為
    違禁物，並供被告自己吸食或轉讓、販賣所用之毒品，應依
    法宣告沒收銷燬之。(3)扣案之安非他命一小包（含袋重○‧
    四一公克，見臺南縣警察局麻豆分局查獲涉嫌毒品危害防制
    條例毒品初步檢驗報告單，警卷第十七頁），係第二級毒品
    ，為違禁物，並供被告自己吸食或轉讓所用之毒品，應依法
    宣告沒收銷燬之。(4)證人洪宗廷、甲○○均證稱其等係撥打
    被告所有扣案之行動電話（號碼0000000000號）
    聯絡，被告亦自承扣案附表二編號三之手機門號為其所有及
    使用，是該門號之手機，乃其所有供販賣及轉讓毒品使用之
    物無訛，應依毒品危害防制條例第十九條第一項宣告沒收；
    又夾鏈袋四十八個係被告預備供販賣或轉讓第一級毒品所用
    之物（被告於原審訊問時供承係其所有之物，見原審卷第五
    十頁），則應依刑法第三十八條第一項第二款規定宣告沒收
    。(5)至扣案之煙草一小包（淨重○‧二公克，空包裝重○‧
    七二公克），係含第二級毒品大麻成分（見法務部調查局鑑
    定通知書，原審卷第三十七頁）雖屬違禁物，然與被告所犯
    本案之罪無涉；另扣案之玻璃球二支、注射針筒七支、殘渣
    袋三個、分裝塑膠管一支、塑膠管三支，雖經被告供承為其
    所有之物，然並無任何證據可證係供被告犯本案之罪所用，
    亦與被告所犯本案之罪無涉，則均宜由檢察官另行處理。認
    事用法俱無不合，量刑亦稱妥適，被告上訴意旨否認犯罪，
    指摘原判決不當，並無可取，為無理由，應予駁回。
據上論結，應依刑事訴訟法第三百六十八條，判決如主文。
本案經檢察官羅清溪到庭執行職務。
中　　華　　民　　國　　九十六　　年　　五　　月　一　日
              刑事第三庭  審判長法　官  陳  義  仲
                                法　官  宋  明  蒼
                                法　官  蘇  清  水
以上正本證明與原本無異。
如不服本判決，應於收受本判決後十日內向本院提出上訴書狀。
其未敘述上訴理由者並得於提起上訴後十日內向本院補提理由書
狀（均須按他造當事人之人數附繕本）「切勿逕送上級法院」。
　　　　　　　　　　　　　　　　書記官  陳  明  芬
中　　華　　民　　國　　九十六　　年　　五　　月　一　日
附表一：
┌───┬────────┬──────┬──────┬───┬─────────┐
│編號　│販賣時間　　　　│販賣之毒品　│販賣地點　　│買受人│      方法        │
├───┼────────┼──────┼──────┼───┼─────────┤
│1　　 │94年6月某日起至 │第一級毒品海│臺南縣六甲鄉│洪宗廷│朋友介紹見面，或被│
│　　　│同年8 月22日前（│洛因，每包  │境內、臺南縣│　　　│告以其持用之      │
│　　　│起訴書誤繕為8 月│500 元，共25│六甲鄉○○街│　　　│0000000000號手機與│
│　　　│22日止）        │次、每包1000│附近、臺南縣│　　　│證人洪宗廷持用之  │
│      │　              │元，共5次。 │官田鄉南二高│      │0000000000號手機聯│
│      │                │（合計販賣所│北上高架橋下│      │繫後，前往約定地點│
│      │                │得17500元） │、臺南縣市路│      │交易。            │
│      │                │            │邊。        │      │                  │
├───┼────────┼──────┼──────┼───┼─────────┤
│2　　 │94年7月某日起至 │第一級毒品海│臺南縣六甲鄉│甲○○│由證人甲○○以其所│
│　　　│同年8 月22日前  │洛因，每次  │　          │呂政佑│有之0000000000號手│
│　　　│（起訴書誤繕為8 │3000元，共約│　          │（同居│機及證人呂政佑所有│
│　　　│月22日止）      │買10次。（合│　          │人關係│之0000000000號手機│
│      │　              │計販賣所得  │            │）    │撥打被告持用之    │
│      │　              │30000 元）  │            │　    │0000000000號手機聯│
│      │                │            │            │　    │繫，或以其他方法聯│
│      │                │            │            │      │絡見面交易。證人林│
│      │                │            │            │      │美蓮與呂政佑合買。│
├───┴────────┴──────┴──────┴───┴─────────┤
│被告販毒所得共計4萬7千5百元                                                     │
└────────────────────────────────────────┘
附表二：
 ┌───┬───────┬──────────┐
 │編 號 │品         名 │數      量          │
 ├───┼───────┼──────────┤
 │1     │海洛因        │64包【其中56包合計淨│
 │      │              │重2.92公克，空包裝重│
 │      │              │17.3公克，純質淨重0.│
 │      │              │42公克；其中1 包合計│
 │      │              │淨重15.27 公克，空包│
 │      │              │裝重0.84公克，純質淨│
 │      │              │重5. 66 公克；其中1 │
 │      │              │包淨重0. 78 公完，空│
 │      │              │包裝重0.82公克；其中│
 │      │              │6 包淨重5.73公克，空│
 │      │              │包裝重1.93公克，純質│
 │      │              │淨重2.10公克，均含第│
 │      │              │一級第六項毒品海洛因│
 │      │              │成分】              │
 ├───┼───────┼──────────┤
 │2     │安非他命      │1 包（含袋重0.41公克│
 │      │              │）                  │
 ├───┼───────┼──────────┤
 │3     │手機（含SIM 卡│1 支（門號：        │
 │      │）            │0000000000號）      │
 ├───┼───────┼──────────┤
 │4     │夾鏈袋        │48個                │
 ├───┼───────┼──────────┤
 │5     │販賣毒品所得  │47500元（含扣案現金 │
 │      │              │9000元 ）           │
 └───┴───────┴──────────┘
附錄本案論罪科刑法條全文：
毒品危害防制條例第四條第一項：
  製造、運輸、販賣第一級毒品者，處死刑或無期徒刑；處無期
  徒刑者，得併科新臺幣一千萬元以下罰金。
毒品危害防制條例第八條第一項、第二項：
  轉讓第一級毒品者，處一年以上七年以下有期徒刑，得併科新
  臺幣一百萬元以下罰金。
  轉讓第二級毒品者，處六月以上五年以下有期徒刑，得併科新
  臺幣七十萬元以下罰金。
